【裁判字號】    89,易,1008
【裁判日期】    891023
【裁判案由】    毒品危害防制條例
【裁判全文】
臺灣板橋地方法院刑事判決                        八十九年度易字第一００八號
    公  訴  人  臺灣板橋地方法院檢察署檢察官
    被      告  甲○○
右列被告因違反毒品危害防制條例案件，經檢察官提起公訴（八十八年度毒偵字第三
二五二號）及移送併辦（臺灣板橋地方法院檢察署八十九年度毒偵字第五五九六、七
一四、一五四六、二五三一號），本院判決如左：
    主  文
甲○○連續施用第二級毒品，處有期徒刑捌月，扣案之安非他命（淨重零．柒柒公克
）、安非他命（淨重零．柒貳公克）、安非他命殘渣（量微無法析離秤重）袋包均
沒收銷燬及安非他命吸食器貳組、分裝袋拾柒包均沒收。
    事  實
一、甲○○於民國八十七年、八十八年間，因違反毒品危害防制條例（即施用第二級
    毒品安非他命）案件，經臺灣臺北地方法院各以八十七年度毒聲字第四五一號及
    八十八年度毒聲字第一０六二號先後裁定送觀察、勒戒後，均因無繼續施用毒品
    之傾向，而經臺灣臺北地方法院檢察署檢察官分別於八十七年八月五日及八十八
    年七月二十日各以八十七年度偵字第一二五五八號、八十七年度少連偵字第一三
    九號及八十八年度偵字第二八七九號為不起訴處分確定在案。詎甲○○竟另行基
    於施用第二級毒品安非他命之概括犯意，自前案不起訴處分（即八十八年七月二
    十日）確定後之八十八年七月下旬某日（起訴書誤載為八月初）起至八十九年三
    月七日十六時許為警查獲後採尿之前四日內某時許止，連續在臺北縣永和市○○
    路二三八巷一弄二號（一樓）等處施用第二級毒品安非他命多次。嗣於八十八年
    十二月八日二十四時許，在上址，為警持臺灣板橋地方法院檢察署檢察官所核發
    之搜索票執行搜索而首次查獲，並扣得安非他命（淨重０．七七公克，起訴書誤
    載為０．八０公克）；於八十九年一月十九日二十三時二十分許，在臺北市○○
    區○○路與廣州街口，為警盤詰並採尿送驗而二度查獲；於八十九年一月二十日
    二十二時三十分許，在臺北縣土城市○○路○段二四四號（懷念汽車旅館八二九
    室），經警臨檢並採尿送驗而三度查獲；於八十九年二月一日二十二時許，在臺
    北縣永和市○○路二三八巷一弄二號（一樓），為警持臺灣板橋地方法院檢察署
    檢察官所核發之搜索票執行搜索而四度查獲，並扣得安非他命（淨重０．七二公
    克）、安非他命吸食器二組、分裝袋十七包、安非他命殘渣（量微無法析離秤重
    ）袋三包；於八十九年三月七日十三時十五分許，在臺北縣中和市○○街一０二
    巷十一弄二十六號五樓頂加蓋屋內，為警循線五度查獲。
二、案經臺北縣警察局永和分局報請臺灣板橋地方法院檢察署檢察官偵查起訴及移送
    併辦。
    理  由
一、右揭事實，業據被告甲○○各於警訊時及本院審理時坦承不諱，並有搜索票、搜
    索扣押證明筆錄各二紙、執行逕行搜索結果報告書、臨檢筆錄、臺北縣警察局永
    和分局煙毒、麻醉藥品案件被移送者姓名及代碼對照表、臺北縣衛生局尿液煙毒
    檢驗成績書、臺北市政府警察局萬華分局煙毒、麻藥案件尿液委驗單、臺北市立
    療養院煙毒尿液檢驗報告書、臺北縣警察局中和分局毒品危害防制條例犯罪嫌疑
    人姓名及代碼對照表、臺北縣衛生局尿液煙毒檢驗成績書、臺北縣警察局永和分
    局刑事案件報告書、八十九年五月十七日函及其所附之臺北縣衛生局尿液煙毒檢
    驗成績書、臺北縣警察局偵辦麻藥、煙毒案件尿液代碼表、臺北縣衛生局尿液煙
    毒檢驗成績書各一份附卷可稽。復有安非他命（淨重０．七七公克）、安非他命
    （淨重０．七二公克）、安非他命殘渣（量微無法析離秤重）袋三包、安非他命
    吸食器二組、分裝袋十七包扣案可佐。又上開扣案之安非他命即被告經警查獲時
    所扣得之疑似安非他命之結晶各一包，分別經本院依職權送請法務部調查局鑑定
    結果，確定均係第二級毒品安非他命之事實，亦有該局八十九年四月十二日（89
    ）陸（一）字第八九０二二七二八號及八十九年六月五日（89）陸（一）字第八
    九０三四九一一號檢驗通知書計二紙在卷可憑。且被告於八十九年三月七日十三
    時十五分許為警查獲後，旋於當日十六時許在該局刑警隊經警採集其尿液送臺北
    縣衛生局鑑驗結果，確呈甲基安非他命陽性反應，此有上開臺北縣警察局偵辦麻
    藥、煙毒案件尿液代碼表、臺北縣衛生局尿液煙毒檢驗成績書各一份附卷可稽。
    矧人體吸食安非他命經尿液排出之時間，依吸食量多寡、人體代謝功能、吸食者
    之年齡及性別有所差異，惟一般而言，吸食者在九十六小時（即四日）內所排出
    之尿液均有可能被檢出，此經法務部調查局證實，並為本院歷來審理吸食安非他
    命案件之職務上所知悉。再者，被告前因違反毒品危害防制條例案，經本院各以
    八十七年度毒聲字第四五一號及八十八年度毒聲字第一０六二號先後裁定送觀察
    、勒戒後，均因無繼續施用毒品之傾向，而經臺灣臺北地方法院檢察署檢察官分
    別於八十七年八月五日及八十八年七月二十日各以八十七年度偵字第一二五五八
    號、八十七年度少連偵字第一三九號及八十八年度偵字第二八七九號為不起訴處
    分確定在案，被告復因本件之犯行，經本院以八十九年度毒聲字第七四一號裁定
    令入戒治處所施以強制戒治一年等情，業據被告於本院審理時供承在卷，並有上
    開不起訴處分書二份、本院八十九年度毒聲字第七四一號裁定及臺灣高等法院檢
    察署刑案紀錄簡覆表各一紙在卷足憑。是被告三犯施用毒品之犯行，事證明確，
    堪以認定。
二、按安非他命屬中樞神經興奮劑，吸用後會引起不安、頭昏、亢進性反應、失眠、
    焦慮、譫妄、慢性中毒、精神障礙、類似精神分裂症之錯覺、幻覺、妄想及伴有
    行動與性格異常等副作用，並有輕微之成癮性，嚴重危害身心健康，而慣用者由
    於精神錯亂，更具暴力攻擊及反社會行為、自殺等傾向，後果堪慮，尤以戒解不
    易，其毒害不在煙毒之下，是以行政院衛生署於七十九年十月九日以衛署藥字第
    九０四一四二號公告，列入麻醉藥品管理條例第二條第四款所定「化學合成麻醉
    藥品類」管理，並於八十七年五月二十日經修正公佈列入毒品危害防治條例第二
    條第二項第二款之第二級毒品管理，不得非法持有及施用。
三、被告甲○○施用第二級毒品安非他命，核其所為，係犯毒品危害防制條例第十條
    第二項之罪。移送併辦（即臺灣板橋地方法院檢察署八十九年度毒偵字第五五九
    六、七一四、一五四六、二五三一號）部分，雖未據公訴人起訴，本院認此部分
    與本件論罪科刑（即已起訴）部分有連續犯之裁判上一罪關係，亦為起訴之效力
    所及，本院應併予審理，附此明。其先後多次施用第二級毒品安非他命之犯行
    ，時間緊接，罪名相同，顯係基於概括犯意而為，應依連續犯之規定論以一罪，
    並加重其刑。被告非法持有第二級毒品安非他命之低度行為，應為施用之高度行
    為所吸收，不另論罪。爰審酌被告之品行、智識程度、生活狀況，其前因施用第
    二級毒品安非他命，經二次送觀察、勒戒後，因均無繼續施用毒品之傾向，而均
    由檢察官為不起訴處分確定後，竟三犯本件之罪，業如前述，其施用第二級毒品
    安非他命，易戕害自己之身心，並活絡販賣毒品之非法市場，對社會造成重大之
    危害，其犯罪之動機、目的、手段、所生之危害及犯罪後之態度等一切情狀，量
    處如主文所示之刑，以資懲儆。
四、扣案之安非他命（淨重０．七七公克）、安非他命（淨重０．七二公克）及安非
    他命殘渣（量微無法析離秤重）袋三包，均係查獲之毒品，不問屬於犯人與否，
    均應依毒品危害防制條例第十八條第一項前段之規定宣告沒收銷燬。另扣案之安
    非他命吸食器二組及分裝袋十七包，係被告所有供犯本案之罪所用之物，業據其
    供明在卷，均應依刑法第三十八條第一項第二款之規定宣告沒收。至扣案之注射
    針筒一枝、安非他命三包（合計淨重三五．四一公克）、海洛因一包（淨重０．
    ０六公克）、安非他命吸食器一具及如附表所示之物，均據被告否認為其所有在
    卷，復查無證據證明係被告所有供犯本案之罪所用之物，尚與本案無涉，故均不
    予宣告沒收銷燬或沒收，併予明。
據上論斷，應依刑事訴訟法第二百九十九條第一項前段，毒品危害防制條例第十條第
二項、第十八條第一項前段，刑法第十一條前段、第五十六條、第三十八條第一項第
二款，判決如主文。
本案經檢察官張慶林到庭執行職務。
中      華      民      國      八十九      年     十     月   二十三   日
                                      臺灣板橋地方法院刑事第一庭
                                          法  官  楊  千  儀
右正本證明與原本無異。
如不服本判決應於送達後十日內向本院提出上訴狀。
                                          書記官  王      明
中      華      民      國      八十九      年    十一    月     二     日
附錄本案論罪科刑法條全文：
毒品危害防制條例第十條
施用第一級毒品者，處六月以上五年以下有期徒刑。
施用第二級毒品者，處三年以下有期徒刑。


司法院資訊處製作；財團法人民間司法改革基金會備份。
